臺灣新北地方法院刑事判決
111年度審訴字第949號
公  訴  人  臺灣新北地方檢察署檢察官
被      告  王逸平



上列被告因搶奪案件，經檢察官提起公訴（111年度偵字第15868
號），被告於本院準備程序中就被訴事實為有罪之陳述，經告知
簡式審判程序之旨，並聽取當事人之意見後，經本院合議庭裁定
由受命法官獨任行簡式審判程序，判決如下：
    主  文
王逸平犯搶奪罪，處有期徒刑捌月。
    事  實
一、王逸平逢意圖為自己不法之所有，基於搶奪之犯意，騎乘無
    車牌之車號000-0000號普通重型機車，於民國111年3月12日
    20時30分許，在新北市新莊區內伺機尋找搶奪之對象，行經
    新北市新莊區化成路附近，見歐宛綾左手懸掛手拿包步行至
    化成路493之1之人行道上，趁歐宛綾不及防備之際，遂騎乘
    上開車輛徒手搶奪歐宛綾左手之手拿深藍色帆布包1個（內
    有熊大鑰匙圈1個、小美人魚圖案AIRPODS盒子1個、折疊自
    動傘1把、酒精瓶1瓶、黑色髮圈蝴蝶樣式1個及文具雜物1批
    ，均已發還歐宛綾），得手後旋即逃逸。嗣經歐宛綾報警，
    經警調閱監視器錄影畫面，並向臺灣新北地方檢察署檢察官
    聲請拘票後，在新北市板橋區王逸平住處內拘獲王逸平，並
    扣得上開手拿深藍色帆布包等物及王逸平作案時所穿著之咖
    啡色連帽外套1件、灰色短褲1件及黑藍色夾腳拖1雙，始悉
    上情。
二、案經歐宛綾訴由新北市政府警察局新莊分局報告臺灣新北地
    方檢察署檢察官偵查起訴。
    理  由
一、查本案被告王逸平所犯係死刑、無期徒刑、最輕本刑為3年
    以上有期徒刑以外之罪，且非高等法院管轄第一審案件，其
    於準備程序中就被訴事實為有罪之陳述，經本院告知簡式審
    判程序之旨，並聽取公訴人、被告之意見後，本院合議庭裁
    定由受命法官獨任進行簡式審判程序審理，則本案證據之調
    查，依刑事訴訟法第273條之2規定，自不受同法第159條第1
    項、第161條之2、第161條之3、第163條之1及第164條至第1
    70條規定之限制，合先敘明。
二、上開犯罪事實，業據被告於警詢、偵查、本院準備程序及審
    理時均坦承不諱，核與證人即告訴人歐宛綾於警詢及偵查中
    證述之情節相符(見偵字卷第29至33頁、第143至144頁），
    並有新北市政府警察局新莊分局搜索扣押筆錄、扣押物品目
    錄表各2份、贓物認領保管單1紙、監視器錄影畫面翻拍暨扣
    案物照片31張及車輛詳細資料報表1份等附卷可稽（見偵字
    卷第47至50頁、第51頁、第55至58頁、第59頁、第63頁、第
    65至69頁、第81至91頁、第81至91頁、第95頁），足認被告
    前揭任意性自白與事實相符，堪以採信。本案事證明確，被
    告犯行洵堪認定，應依法論科。
三、論罪科刑：
(一)罪名：
　　核被告所為，係犯刑法第325條第1項之搶奪罪。
(二)被告構成累犯之事實及應加重其刑之事項，均應由檢察官主
    張並具體指出證明之方法後，經法院踐行調查、辯論程序，
    方得作為論以累犯及是否加重其刑之裁判基礎（最高法院刑
    事大法庭110年度台上大字第5660號裁定意旨參照）。查，
    本案檢察官就被告是否構成累犯之事實及應否加重其刑之相
    關事項，均未主張及具體指出證明方法，僅泛稱被告前有多
    次竊盜犯行，並有搶奪之前科，揆諸上開說明，本院自無從
    加以審究。然基於累犯資料本來即可以在刑法第57條第5款
    「犯罪行為人之品行」中予以負面評價，自仍得就被告可能
    構成累犯之前科、素行資料，列為刑法第57條第5款所定「
    犯罪行為人之品行」之審酌事項。於此情形，該可能構成累
    犯之前科、素行資料即可列為量刑審酌事由，對被告所應負
    擔之罪責予以充分評價（最高法院110年度台上大字第5660
    號裁定意旨參照），附此敘明。
(三)量刑：　　
    爰審酌被告不思正途獲取財物，竟搶奪他人財物，對他人財
    產權恣意擅加侵害，且其前有因竊盜、搶奪等案件，經法院
    判處罪刑及執行之紀錄，有臺灣高等法院被告前案紀錄表在
    卷可查，素行非佳，再犯本案搶奪罪，顯見其不知悔悟，毫
    無尊重他人財產權之觀念，嚴重危害社會治安，惡性非輕，
    所為實屬不該；兼衡被告犯罪之動機、目的、手段、情節、
    國中畢業之智識程度（見被告之個人戶籍資料查詢結果），
    於本院審理時自陳之家庭生活與經濟狀況（見本院簡式審判
    筆錄第4頁）、搶奪財物之價值，及被告犯後坦承犯行之態
    度等一切情狀，量處如主文所示之刑。
四、沒收部分：
(一)被告為本案犯行所竊得之深藍色帆布包1個（內有熊大鑰匙
    圈1個、小美人魚圖案AIRPODS盒子1個、折疊自動傘1把、酒
    精瓶1瓶、黑色髮圈蝴蝶樣式1個及文具雜物1批），固屬被
    告之犯罪所得，惟業經員警實際發還告訴人乙節，有上開贓
    物認領保管單1份在卷可參，爰依刑法第38條之1第5項規定
    不予宣告沒收或追徵。
(二)至扣案之咖啡色連帽外套1件、灰色短褲1件及黑藍色夾腳拖
    1雙，固均為被告所有，為其於本案犯行所穿著，業據被告
    於警詢時陳述明確，惟審酌上開物品本係一般人日常生活使
    用之物，本有其適當之用途，非專供本案犯罪之用，亦非違
    禁物，爰不予宣告沒收。
據上論斷，應依刑事訴訟法第273條之1第1項、第299條第1項前
段，刑法第325條第1項，判決如主文。
本案經檢察官周懿君提起公訴，檢察官高智美到庭執行職務。
中    華    民    國   111    年    9     月    14    日
                  刑事第二十五庭  法  官  白光華
上列正本證明與原本無異。
如不服本判決，應於判決送達後20日內敘明上訴理由，向本院提
出上訴狀 (應附繕本) ，上訴於臺灣高等法院。其未敘述上訴理
由者，應於上訴期間屆滿後20日內向本院補提理由書「切勿逕送
上級法院」。
                                  書記官  楊貽婷
中    華    民    國  111     年    9     月    14    日
附錄本案論罪科刑法條全文：
中華民國刑法第325條
意圖為自己或第三人不法之所有，而搶奪他人之動產者，處 6
月以上 5 年以下有期徒刑。
因而致人於死者，處無期徒刑或 7 年以上有期徒刑，致重傷者
，處 3 年以上 10 年以下有期徒刑。
第 1 項之未遂犯罰之。